【裁判字號】    97,簡上,209
【裁判日期】    970520
【裁判案由】    傷害
【裁判全文】
臺灣桃園地方法院刑事判決             97年度簡上字第209號
上  訴  人  臺灣桃園地方法院檢察署檢察官
被      告  乙○○
上列上訴人因被告傷害案件，不服本院簡易庭中華民國97年2 月
18日97年度桃簡字第184 號簡易判決（聲請簡易判決處刑案號：
96年度偵字第22566 號），本院管轄之第二審合議庭判決如下：
    主  文
原判決撤銷。
乙○○傷害人之身體，處拘役壹拾日，如易科罰金，以新臺幣壹
仟元折算壹日。緩刑貳年。
    事  實
一、乙○○於民國96年8月22日晚間6時30分許，在桃園縣大園鄉
    三石村三塊石45之51號大成長城雞肉電宰場警衛室內，因薪
    資問題與甲○○發生爭執，竟基於傷害他人身體之犯意，徒
    手毆打甲○○身體、抓甲○○左手，同時腳踹甲○○胸部，
    使甲○○（聲請簡易判決處刑書誤載為「李依穎」）受有胸
    壁挫傷及左手擦挫傷之傷害。
二、案經告訴人甲○○訴由桃園縣政府警察局大園分局報請臺灣
    桃園地方法院檢察署檢察官偵查而聲請簡易判決處刑。
    理  由
壹、證據能力部分：
    本判決所引用之後述證據資料，其中傳聞證據部分，縱無刑
    事訴訟法第159 條之1 至第159 條之4 或其他規定之傳聞證
    據例外情形，亦因檢察官及被告乙○○同意可作為證據使用
    ，或未聲明異議，依刑事訴訟法第159 條之5 第1 項、第2
    項之規定，本院審酌該證據作成之情況，認為適當，應認有
    證據能力。
貳、實體部分：
一、訊據被告乙○○矢口否認有何傷害告訴人甲○○之犯行，並
    辯稱：我只是推她而已云云。經查：
    上揭犯罪事實，業據告訴人甲○○於警詢時指訴明確，且經
    證人陳武才於警詢時證述：案發當時，我在警衛室值班，聽
    到門口有吵鬧聲，打開警衛室大門口一看，發現有一男子即
    被告，與一女子即甲○○，2 人在警衛室門口外面拉扯，甲
    ○○一直往警衛室方向退，接著被告就開始動手打甲○○，
    甲○○退到警衛室裏面，並被打倒在地上，被告就開始用腳
    踹甲○○的身體，踹完後，被告聽到我和甲○○說要打電話
    連絡警方及救護車時就迅速跑走了等語明確（見偵卷第11頁
    及背面）。且被告於檢察官偵查時亦曾自陳：我先動手拉甲
    ○○，當時我站在甲○○面前，甲○○說要告我，我就出右
    手推甲○○左肩2 下，再以左手推甲○○1 下。我當時很氣
    ，就將腳抬起來搭住甲○○之腹部，甲○○的左手所受之傷
    害是因為我用力抓住瞬間才造成等語綦詳。足認被告確實有
    傷害甲○○之犯行，至為明確。則被告辯稱只是推甲○○云
    云，顯與事實不符，不足採信。而甲○○因遭被告推打，受
    有胸壁挫傷及左手挫擦傷之傷害，有敏盛綜合醫院診斷證明
    書1 份在卷可稽（見偵卷第13頁）。本案事證明確，被告犯
    行堪以認定。
二、核被告所為，係犯刑法第277 條第1 項之普通傷害罪。原審
    認被告罪證明確，予以論罪科刑，固非無見。惟按「受2 年
    以下有期徒刑、拘役或罰金之宣告，而有下列情形之一，認
    以暫不執行為適當者，得宣告2 年以上5 年以下之緩刑，其
    期間自裁判確定之日起算：一、未曾因故意犯罪受有期徒刑
    以上刑之宣告者。二、前因故意犯罪受有期徒刑以上刑之宣
    告，執行完畢或赦免後，5 年以內未曾因故意犯罪受有期徒
    刑以上刑之宣告者。」，刑法第74條第1 項第1 、2 款規定
    有明文。原審認被告未曾受有期徒刑以上之宣告，因一時失
    慮而觸法，經此起訴審判，當知所警惕，信無再犯之虞，認
    所宣告之刑以暫不執行為適當，乃併諭知緩刑1 年，與上揭
    規定緩刑期間為2 年以上5 年以下不合，尚有未洽。上訴人
    依告訴人請求而上訴意旨雖指摘原判決量刑過輕不當，固無
    理由，惟如前所述，原審判決既有上開可議之處，自應由本
    院撤銷原判決，予以改判。爰審酌被告因細故毆打告訴人，
    其行為自屬非是，惟考量其犯罪動機、目的、手段、告訴人
    所受傷害尚屬輕微，被告犯後迄今未能與告訴人達成和解等
    一切情狀，量處如主文所示之刑，並諭知易科罰金之折算標
    準。又被告未曾受有期徒刑以上刑之宣告，有臺灣高等法院
    被告前案紀錄表在卷可稽，因告訴人不願與被告和解致未能
    達成和解，惟被告係因一時失慮而觸法，經此起訴審判，當
    知所警惕，信無再犯之虞，故本院認所宣告之刑以暫不執行
    為適當，乃併諭知緩刑2 年，以啟自新。
據上論斷，應依刑事訴訟法第455 條之1 第1 項、第3 項、第36
9 條第1 項前段、第364 條、第299 條第1 項前段，刑法第277
條第1 項前段、第41條第1 項前段、第74條第1 項第1 款，刑法
施行法第1 條之1 第1 項、第2 項前段，判決如主文。
本案經檢察官柯博齡到庭執行職務。
中    華    民    國    97    年    5     月    20    日
                  刑事第五庭  審判長法  官  潘 政 宏
                                    法  官  楊 晴 翔
                                    法  官  陳 月 雯
以上正本證明與原本無異。
不得上訴。
                                    書記官  王 峻 宏
中    華    民    國    97    年    5     月    21    日
附錄本案論罪科刑依據之法條：
中華民國刑法第277條（普通傷害罪）
傷害人之身體或健康者，處3 年以下有期徒刑、拘役或1 千元以
下罰金。
犯前項之罪因而致人於死者，處無期徒刑或7 年以上有期徒刑；
致重傷者，處3 年以上10年以下有期徒刑。


司法院資訊處製作；財團法人民間司法改革基金會備份。
